# 商誉分摊

提问人：hnanxuel 时间：2016-01-21 16:18:09
请教版主以下问题， A 收购B集团，B集团下属b1-b9 9个公司，非同一控制合并，收购价 100 ，可辨认资产负债公允价值 80 ，商誉 20现在与A属于同一控制的另一公司C，收购b1-b3，请问，C收购b1-b3时，商誉 20 是否需要带过来，如果需要带过来应该怎么分拆 谢谢版主~~~

回答人：chenyiwei
参照资产减值准则中对商誉分拆的相关规定处理，即：将商誉分解到能够从企业合并的协同效应中受益的资产组或者资产组组合；自购买日起按照合理的方法分摊至相关的资产组；难以分摊至相关的资产组的，应当将其分摊至相关的资产组组合。在将商誉的账面价值分摊至相关的资产组或者资产组组合时，应当按照各资产组或者资产组组合的公允价值占相关资产组或者资产组组合公允价值总额的比例进行分摊。公允价值难以可靠计量的，按照各资产组或者资产组组合的账面价值占相关资产组或者资产组组合账面价值总额的比例进行分摊。

提问人：hnanxuel 时间：2016-01-22 11:22:22
就是说商誉要分摊后下推到单家层面吗？b1-b3层面需要单家层面 借：商誉 贷：资本公积？

回答人：chenyiwei
B1~B3单家层面不体现商誉。但C对B1～B3的合并成本中需包含当初A收购B1~B3所确认的商誉在内（同时贷记资本公积），即调整C对B1～B3的投资成本。同时C的合并报表层面需体现A的合并报表层面原有的对B1～B3的商誉金额。